臺灣彰化地方法院民事裁定　96年度破字第41號
聲請人　甲○○
上列聲請人聲請宣告破產事件，本院裁定如下：
    主  文
聲請駁回。
聲請程序費用新台幣壹仟元由聲請人負擔。
    理  由
一、本聲請意旨略以：聲請人自19歲起外出工作，收入不多。自
    民國94年起每月必須提供父母新台幣（下同）1萬元生活費
    ，自己生活費不足部分，則使用信用卡周轉，並以卡養卡方
    式，繳納最低應繳金額及高循環利息。截至目前為止，聲請
    人積欠陽信銀行、安泰銀行、中國信託銀行、玉山銀行及台
    新銀行等，合計本金、利息、遲延利息及違約金債務1,109,
    490元。聲請人為解決債務問題，曾於95年12月間與債權銀
    行透過債務協商機制，達成協議，即每月繳納8,439元、利
    息按年息百分之6計付、共分100期清償。但陽信銀行未加入
    協商，並自96年3月間開始催繳，致聲請人每月須額外再繳
    納5,400元予陽信銀行。聲請人自96年4月起，無力清償前開
    債務。因聲請人現任職於大立光電股份有限公司，從事業務
    員工作，月薪約2萬5千元，扣除父母每月家用1萬元、聲請
    人在外租屋每月3,500元及日常生活費1萬元後，已不能清償
    債務。茲因聲請人以親友所贈16萬元供作破產財團，為此聲
    請宣告破產等語。
二、按破產，對債務人不能清償債務者，宣告之，破產法第57條
    固有明文。惟所謂不能清償債務，指債務人之財產狀態，包
    括現有或可得資產及其信用能力，於客觀上長期間完全欠缺
    清償能力者而言。故若債務人仍對債務有償付之能力，縱於
    聲請破產宣告之時其財產顯不足清償債務，尚不得因而即謂
    與「不能清償債務」之要件相合。次按清償資力係由財產、
    信用、勞力三者構成，雖無財產，如有良好之信用或優良之
    技術，仍有清償債務之可能。
三、經查，聲請人固主張其負欠銀行債務合計約1,109,490元，
    但聲請人尚擁有鑫上弘實業有限公司投資款15萬元，此情有
    稅務電子閘門財產資料附卷足憑，足見聲請人顯非毫無財產
    之人。又查：聲請人坦承其每月薪資約2萬5千元，由此益見
    聲請人猶有相當工作能力及穩定工作，以聲請人為70年10月
    2 日出生之人（卷附戶籍謄本參照），如計算至其65歲退休
    為止，聲請人尚有長達39年之工作期間，足供其賺錢還債。
    再查：聲請人自承其親友已贈與16萬元，由此顯見聲請人尚
    有相當良好信用，供其向其親友籌得可觀款項，難謂聲請人
    全無信用或清償資力。另查：聲請人雖聲稱其必須負擔父母
    每月生活費用1萬元；但聲請人未婚，且其兄王信裕、其妹
    王雅玉及王怡婷等人，均未婚無家累，正值青春年華，且年
    輕力壯；其父賴來喜為43年11月2日出生之人，未滿65歲（
    詳參卷附戶籍謄本），不得逕謂皆屬毫無工作能力之人；聲
    請人兄妹等人依法應擔負扶養父母之義務，聲請人之父亦難
    謂全無謀生能力之人。由此可知，聲請人聲稱其必須給付其
    父母每月1萬元，致無法還債等情，尚難採信。準此各情，
    聲請人尚有財產，其現在及將來又有固定薪資收入，更可從
    親友贈與之16萬元中抽出部分款項，按月給付負欠銀行之債
    務，復有相當信用可資籌措款項，亦有其他兄妹幫忙分擔家
    計無訛。
四、從而，本院因認聲請人之債務並非不能清償，聲請人聲請宣
    告破產即無理由，應予駁回。
五、依破產法第5條，民事訴訟法第95條、第78條，裁定如主文
    。
中　　華　　民　　國　　96　　年　 12 　　月　　26　　日
                  民事第一庭       法  官　陳正禧
上正本係照原本作成。
如對本裁定抗告，須於裁定送達後10日內向本院提出抗告狀。
中　　華　　民　　國　　96　　年　 12　　 月　　27　　日
                                   書記官   蕭美鈴
